【裁判字號】    98,審勞訴,59
【裁判日期】    981204
【裁判案由】    給付資遣費 等
【裁判全文】
臺灣高雄地方法院民事裁定            98年度審勞訴字第59號
原      告  甲○○
            丁○○
            丙○○
共      同
訴訟代理人  凌進源律師
被      告  泰致國際股份有限公司
法定代理人  乙○○
當事人間請求給付資遣費 等事件，本院裁定如下：
上列當事人間請求給付資遣費等事件，本院裁定如下：
    主  文
本件移送臺灣臺北地方法院。
    理  由
一、按訴訟之全部或一部，法院認為無管轄權者，依原告聲請或
    依職權以裁定移送其管轄法院，民事訴訟法第28條第1 項定
    有明文。次按當事人就關於一定法律關係而生之訴訟，得以
    合意定第一審管轄法院，惟於民事訴訟法定有專屬管轄之訴
    訟，不適用之，此觀之民事訴訟法第24條第1 項、第26條之
    規定自明。故除專屬管轄外，因雙方當事人之合意，使本無
    管轄權之法院因而有管轄權，本有管轄權之法院即喪失管轄
    權，合意管轄一經約定，原告即應向合意管轄之法院起訴，
    不得向他法院起訴。從而，當事人以合意定第一審管轄法院
    者，如具備上開法定要件，當事人及法院均應受其拘束，關
    於合意管轄之規定，除專屬管轄外，得排斥其他審判籍而優
    先適用。又所謂「一定法律關係而生之訴訟」，係指該法律
    關係本身；或由該法律關係而生之各種權利義務關係而言。
二、本件原告主張其等分自民國97年4 月、7 月起受僱於被告，
    並簽訂有契約書，詎被告於98年8 月片面終止兩造間之僱傭
    契約，並未給付資遣費、預告期間工資、特別休假及加班費
    ，爰依法請求給付資遣費等提起本件訴訟。經查，原告係依
    兩造間之原僱傭契約請求被告給付資遣費等，核其性質係屬
    系爭僱傭契約爭議而涉訟，兩造自可合意而定管轄法院；又
    依原告所提出由兩造所簽訂契約書第12條均約定：「倘發生
    爭執時雙方同意以甲方（即被告）所在地法院為第一審管轄
    法院」，而被告營業處所為台北市大安區○○○路○ 段2 號
    7 樓之2 ，亦有被告變更登記表在卷可憑，是兩造業經合意
    定臺灣台北地方法院為第一審管轄法院，依上開說明，本件
    既非專屬管轄之訴訟，且兩造又已合意定第一審管轄法院，
    則關於本件訴訟之管轄，兩造及法院均應受該合意管轄之拘
    束。從而，本件訴訟自應由台北地方法院管轄。
三、綜上，原告向無管轄權之本院起訴，顯係違誤，揆諸前開規
    定，本院依職權將本件移送臺灣台北地方法院。
四、依首開法條裁定如主文。
中    華    民    國    98    年    12    月    4     日
                  民事第二庭  法  官  張維君
以上正本係照原本作成。
如對本裁定抗告須於裁定送達後10日內向本院提出抗告狀，並繳
納裁判費新臺幣1,000元。
中    華    民    國    98    年    12    月    4     日
                              書記官  林怡君


司法院資訊處製作；財團法人民間司法改革基金會備份。
